最　高　行　政　法　院　裁　定
　　　　　　　　　　　　　94年度裁字第00508號
聲　請　人　臺北市永春同鄉會
代　表　人　甲○○
相　對　人　臺北縣政府
代　表　人　林錫耀
上列聲請人因水土保持法事件，對於中華民國92年11月27日本院
92年度裁字第01705號裁定，聲請再審。本院裁定如下：
　　主  文
再審之聲請駁回。
再審訴訟費用由聲請人負擔。
　　理  由
一、按當事人對於本院所為裁定聲請再審，必須原裁定具有行政
    訴訟法第273條第1項、第2項所列情形之一者，始得為之。
    而行政訴訟法第273條第1項第1款所謂「適用法規顯有錯誤
    者」，係指原裁定所適用之法規與該案應適用之現行法規相
    違背，或與解釋判例有所牴觸者而言。至於法律上見解之歧
    異，聲請人對之縱有爭執，要難謂為適用法規錯誤，自不得
    據為聲請再審理由。
二、查本件聲請人與相對人間因水土保持法事件，不服行政院農
    業委員會民國89年12月21日（89）農訴字第890144017號訴
    願決定，提起本件訴訟。經原審法院適用簡易程序駁回聲請
    人在原審之訴。聲請人仍不服，提起上訴，經本院92年度裁
    字第1705號裁定（下稱原裁定）以聲請人主張各節，無非否
    認有擅自開挖整地之違法行為。惟有無開挖整地之事實，核
    屬原審法院取捨證據、認定事實之職權行使事項，聲請人執
    此理由，指摘原審判決不當，難認本件訴訟事件所涉及之法
    律見解具有原則性，其上訴自不應許可，遂駁回聲請人之上
    訴。
三、本件聲請意旨則略以：聲請人以相對人於89年2月25日及同
    年月29日，以開挖整地違反水土保持法，各處罰鍰新臺幣6
    萬元，訴願決定認定同年月25日之處分案並未涉及開挖整地
    行為，參照行政院農業委員會86年1月30日（86）農林字第
    86100060Ａ號函釋意旨，無庸先擬具水土保持計畫送請核定
    。本件墳墓營葬者王國明於90年1月18日致聲請人申請書中
    申明並未涉及開挖整地行為，符合上開函釋意旨，自屬合法
    行為，應受國法之保障。聲請人與證人王欽聖在原審庭訊時
    均坦承營造墳墓，惟堅決否認造墓時有開挖整地營建墳墓之
    行為，原審判決仍引用水土保持法第13條及第8條第1項第5
    款之規定，顯屬有悖事實與錯誤。又「新店永春山莊」公墓
    係53年7月27日依據臺灣省政府所頒臺灣省公墓管理規則之
    規定，援照毗鄰空軍公墓方式設置，先後營葬使用已40年，
    聲請人雖未注意於72年11月11日墳墓管理條例公布施行後1
    年內可以補行申請備案為墓地，惟上開墓區已設立之墳墓均
    得原墓地修繕，「新店永春山莊」公墓己規劃完成整個區域
    墓地，在政府未徵收及要求拆除前，永屬公墓用地，已不屬
    「林地」之地目。原裁定與行政院農業委員會函釋意旨「未
    開挖整地行為即屬法所容許之範圍」之函釋意旨有違，爰聲
    請再審，以求釐正「未開挖整地行為即不違法事實之認定」
    云云。惟按「對於適用簡易程序之裁判提起上訴或抗告，須
    經最高行政法院許可。前項許可，以訴訟事件所涉及之法律
    見解具有原則性者為限。」行政訴訟法第235條定有明文。
    而經核原裁定所適用之法規與該案應適用之現行法規並不相
    違背，與解釋、判例亦無牴觸之情形，即無首開說明所稱之
    適用法規顯有錯誤之再審事由。從而，尚難認為原裁定有聲
    請人所指適用法規顯有錯誤之再審事由，再審之聲請應予駁
    回。
四、依行政訴訟法第283條、第278條第2項、第104條、民事訴訟
    法第95條、第78條，裁定如主文。
中    華    民    國    94    年    3     月   24     日
                  第四庭審判長法  官　徐　樹　海
                              法  官　高　啟　燦
                              法  官　吳　錦　龍
                              法  官　黃　合　文
                              法  官  林  茂  權
以  上  正  本  證  明  與  原  本  無  異
中    華    民    國    94    年    3    月    24     日
　　　　　　　　　　　　　　　書記官　王　褔　瀛
